臺灣士林地方法院刑事判決　　　　　　100年度審易字第783號
　　公　訴　人　臺灣士林地方法院檢察署檢察官
　　被　　　告　黃君偉
上列被告因竊盜案件，經檢察官提起公訴（100 年度偵字第3980
號），被告於準備程序中就被訴事實為有罪之陳述，本院裁定改
依簡式審判程序審理，並判決如下：
    主  文
黃君偉攜帶兇器毀壞安全設備竊盜，累犯，處有期徒刑壹年，扣
案之鐵撬壹支沒收；又攜帶兇器毀壞安全設備竊盜，累犯，處有
期徒刑捌月，扣案之鐵撬壹支沒收。應執行有期徒刑壹年貳月，
扣案之鐵撬壹支沒收。
    事實及理由
一、本件犯罪事實及證據，除引用檢察官起訴書之記載（如附件
    起訴書）外，並更正及補充：(一)犯罪事實部分，被告黃君偉
    於民國（下同）99年10月22日凌晨某時許，至臺北市○○區
    ○○街2 段155 號國立陽明大學圖資大樓職員辦公室行竊；
    另於同年12月11日晚上10時許，至臺北市○○區○○路1 號
    國立臺北藝術大學研究大樓5 樓行竊。(二)被告黃君偉於本院
    準備程序及審理時之自白核與起訴書所載其他證據相符，足
    見被告之自白與事實相合，堪以採信。本件事證明確，被告
    竊盜犯行均堪以認定，應依法論科。
二、按被告行為後，刑法第321 條第1 項業於民國100 年1 月26
    日修正公布，並自同年月28日生效，修正後之刑法第321 條
    第1 項，除第1 款之構成要件有變更外，刑度亦增訂「得併
    科新臺幣十萬元以下罰金」，比較新舊法結果，新法對被告
    非較為有利，自應適用行為時即修正前刑法第321 條第1 項
    之規定，合先敘明。次按刑法第321 條第1 項第2 款規定將
    「門扇」、「牆垣」、「其他安全設備」並列，則所謂「門
    扇」，應指分隔住宅或建築物內外之間出入口大門而言，而
    所謂「其他安全設備」，則指門扇、牆垣以外，依通常觀念
    足認防盜之一切設備而言，如電網、門鎖及窗戶等是。已經
    進入大門內側之住宅或建築內部諸門，均應認係「其他安全
    設備」，又住戶內隔間各臥房之門扇縱裝有司畢靈鎖（即俗
    稱喇叭鎖）或其他自動鎖亦屬安全設備而非該條款所稱之門
    扇（最高法院75年度臺上字第873 號判決意旨參照）。查，
    被告係以破壞校園大樓內辦公室門上喇叭鎖方式行竊，揆諸
    前揭判決意旨，該大樓內辦公室門鎖即屬安全設備；又按刑
    法第321 條第1 項第3 款攜帶兇器竊盜罪，係以行為人攜帶
    兇器竊盜為其加重條件，此所謂兇器，其種類並無限制，凡
    客觀上足對人之生命、身體、安全構成威脅，具有危險性之
    兇器均屬之，且祇須行竊時攜帶此種具有危險性之兇器為已
    足，並不以攜帶之初有行兇之意圖為必要（最高法院79年臺
    上第5253號判例意旨參照）。查，被告所持以行竊之鐵撬1
    支，依卷內照片觀之，係金屬材質，應認質地堅硬，如持以
    行兇，依照一般社會通念，足以對人之生命、身體產生危害
    ，自屬兇器無訛，是核被告黃君偉2 次所為，均係犯修正前
    刑法第321 條第1 項第2 款、第3 款之攜帶兇器毀壞安全設
    備竊盜罪（被告於本院審理時，雖供稱其2 次竊盜犯行中，
    其中1 次係以踹門方式破壞辦公室門鎖，並未使用兇器行竊
    。然由偵查卷所附現場照片觀之：陽明大學被竊辦公室之門
    鎖，均係以被卸下方式，破壞其防盜功能，非使用工具，無
    法完整拆卸；國立臺北藝術大學被竊辦公室之門扇上則均留
    有鐵撬撬過之痕跡，且被告於偵查中，自白其於2 次行竊時
    ，均攜帶鐵撬前往，堪認被告於本院審理時所言，顯屬卸責
    之詞，不足採信，並予敘明）。被告所犯上開2 罪，犯意各
    別，應予分論併罰。再被告有如起訴書犯罪事實欄所載前科
    執行情形，有臺灣高等法院被告前案紀錄表在卷可考，其於
    有期徒刑執行完畢後5 年內，故意再犯本案有期徒刑以上之
    2 罪，各為累犯，均應依刑法第47條第1 項之規定加重其刑
    。爰審酌被告曾有多次竊盜及強制猥褻等前科，猶不知檢束
    行為，竟又再次冀望不勞而獲，2 度竊取他人財物，惟念其
    犯後始終坦承犯行，態度尚稱良好，兼衡其犯罪之動機、目
    的、手段、所生危害、竊得財物之價值等一切情狀，再參酌
    公訴人之求刑，分別量處如主文所示之刑，且定其應執行刑
    ，以資懲儆。
三、扣案之鐵撬1 支，為被告黃君偉所有供犯罪所用之物，業據
    被告供明在卷，爰依刑法第38條第1 項第2 款、第3 項之規
    定併宣告沒收。
據上論斷，應依刑事訴訟法第273 條之1 第1 項、第299 條第1
項前段、第310 條之2 、第454 條第2 項，修正前刑法第321 條
第1 項第2 款、第3 款，刑法第2 條第1 項前段、第47條第1 項
、第51條第5 款、第38條第1 項第2 款、第3 項，判決如主文。
本案經檢察官孟玉梅到庭執行職務。
中    華    民    國   100    年    6     月    13    日
                  刑事第一庭法  官  李育仁
以上正本與原本無異。
如不服本判決應於收受判決後10日內向本院提出上訴書狀，並應
應敘述具體理由。其未敘述上訴理由者，應於上訴期間屆滿後20
日內向本院補提理由書(均須按他造當事人之人數附繕本)「切勿
逕送上級法院」。
                            書記官  張竣閔
中    華    民    國   100    年    6     月    13    日
附錄本判決論罪科刑之法條依據：
修正前刑法第321 條第1 項
犯竊盜罪而有左列情形之一者，處6 月以上、5 年以下有期徒刑
：
一、於夜間侵入住宅或有人居住之建築物、船艦或隱匿其內而犯
    之者。
二、毀越門扇、牆垣或其他安全設備而犯之者。
三、攜帶兇器而犯之者。
四、結夥三人以上而犯之者。
五、乘火災、水災或其他災害之際而犯之者。
六、在車站或埠頭而犯之者。